【裁判字號】    95,訴,1922
【裁判日期】    951213
【裁判案由】    毒品危害防制條例
【裁判全文】
臺灣彰化地方法院刑事判決              95年度訴字第1922號
公  訴  人  臺灣彰化地方法院檢察署檢察官
被      告  甲○○
                      號
上列被告因違反毒品危害防制條例案件，經檢察官提起公訴（95
年度毒偵字第4147號），被告於本院準備程序就被訴事實為有罪
之陳述，經本院合議庭裁定由受命法官獨任以簡式審判程序審理
，判決如下：
    主    文
甲○○施用第一級毒品，累犯，處有期徒刑捌月。
    事    實
一、甲○○前因施用第二級毒品案件，經本院於民國91年8月1日
    以91年度訴字第529號判處有期徒刑7月確定，又因連續施用
    第一級毒品，經本院於92年8月11日，以92年度訴字第413號
    判處有期徒刑10月確定，前揭罪刑經入監接續執行，已於94
    年4月6日因假釋付保護管束期滿未經撤銷，視為執行完畢。
    並因施用毒品，經本院分別以91 年度毒聲字第798號、92年
    度毒聲字第568號裁定送強制戒治，而於 92年12月11日執行
    完畢釋放。詎仍不思悛悔，基於施用第一級毒品海洛因之犯
    意，於95年7月26日上午10 時許，在其位於彰化縣福興鄉○
    ○村○○路○段444巷61號住處附近之百姓公廟，以將海洛因
    摻水稀釋置入針筒注射之方式，施用第一級毒品海洛因 1次
    。嗣因其為列管毒品人口，而於95年7月28日下午3時許到案
    ，經採集其尿液送驗，結果呈可待因及嗎啡陽性反應，始悉
    上情。
二、案經彰化縣警察局鹿港分局報請臺灣彰化地方法院檢察署檢
    察官偵查起訴。
    理    由
一、除被告所犯為死刑、無期徒刑、最輕本刑為3 年以上有期徒
    刑之罪或高等法院管轄第1審案件者外，於前條第1項程序進
    行中，被告先就被訴事實為有罪之陳述時，審判長得告知被
    告簡式審判程序之旨，並聽取當事人、代理人、辯護人及輔
    佐人之意見後，裁定進行簡式審判程序；除簡式審判程序及
    簡易程序案件外，第1審應行合議審判，刑事訴訟法第273條
    之1第1項、第284條之1分別定有明文。本件被告甲○○所涉
    係死刑、無期徒刑、最輕本刑為3 年以上有期徒刑之罪或高
    等法院管轄第1 審案件以外之罪，並於本院行準備程序時就
    被訴事實為有罪之陳述，本院合議庭依前揭規定，經評議結
    果，裁定改由受命法官獨任行簡式審判程序，合先敘明。
二、訊據被告甲○○對於前揭犯罪事實坦承不諱（見臺灣彰化地
    方法院檢察署95 年度毒偵字第4147號卷第5、22頁，本院95
    年度訴字第1922號卷第20、27頁），且查：
（一）被告尿液經以氣相層析質譜儀（即ＧＣ／ＭＳ）方法、酵
      素免疫學分析法檢驗結果，確均呈第一級毒品海洛因於人
      體代謝後之嗎啡、可待因陽性反應等情，有詮昕科技股份
      有限公司95 年8月10日第00000000號濫用藥物尿液檢驗報
      告、應受尿液採驗人尿液檢體採集送驗紀錄表各 1紙附卷
      足證（見臺灣彰化地方法院檢察署95年度毒偵字第4147號
      卷第7、8頁），足徵被告之自白確與事實相符。
（二）按海洛因施用入人體後水解還原成嗎啡，再循嗎啡之代謝
      方式排出體外，業據行政院衛生署藥物食品檢驗局73藥檢
      壹字第030221號函說明綦詳，且吸食或施打煙毒及麻醉藥
      品者，經人體代謝作用於8 小時內，即有30％之量排出，
      24小時之後，續有約剩餘量之90％再排出，72小時之後仍
      有剩餘微量排出，吸食或施打者個人體質不同，其排出時
      間亦會有差異（憲兵司令部80 年3月25日（80）鑑驗字第
      0999號函參照），是依上開說明，佐以被告前揭尿液檢驗
      報告，被告自白於前揭時間施用第1 級毒品海洛因等語，
      亦核與前揭事證相符，應堪採信。
（三）被告前因施用毒品，經本院分別以91年度毒聲字第798 號
      、92年度毒聲字第568號裁定送強制戒治，而於 92年12月
      11日執行完畢釋放，此有臺灣高等法院被告前案紀錄表及
      臺灣彰化地方法院檢察署刑案資料查註紀錄表各 1份在卷
      可參。是其乃於強制戒治執行完畢後 5年內再犯本件施用
      毒品罪，依毒品危害防制條例第23 條第2項之規定，即應
      依法追訴。
三、核被告甲○○所為，係犯毒品危害防制條例第10 條第1項之
    施用第一級毒品罪。被告為供施用而持有毒品，其持有之低
    度行為，已為施用之高度行為所吸收，不另論罪。又被告前
    因前因施用第二級毒品案件，經本院於91年8月1日以91年度
    訴字第529號判決有期徒刑7月確定，又因連續施用第一級毒
    品，經本院於92年8月11日，以92年度訴字第413號判處有期
    徒刑10月確定，前揭罪刑經入監接續執行，已於94年4月6日
    因假釋付保護管束，期滿未經撤銷視為執行完畢，有臺灣彰
    化地方法院檢察署刑案資料查註紀錄表及臺灣高等法院被告
    前案紀錄表各1份在卷可考，其受有期徒刑執行完畢後，5年
    以內故意再犯本件有期徒刑以上之罪，為累犯，應依刑法第
    47 條第1項規定加重其刑。爰審酌被告前因施用毒品犯行曾
    經強制戒治，竟又再施用毒品不輟，顯然其意志力薄弱，迄
    未戒除毒癮，且無視於國家對於杜絕毒品犯罪之禁令，惡性
    非輕，惟自始坦承犯行、施用之次數僅1 次，與本於施用毒
    品犯罪之人，亦為「病人」之考量等一切情狀，量處如主文
    所示之刑。
據上論斷，應依刑事訴訟法第273 條之1第1項、第299條第1項前
段，毒品危害防制條例第10條第1項，刑法第11條、第47條第1項
，判決如主文。
本案經檢察官莊佳瑋到庭執行職務。
中    華    民    國    95    年    12    月    13    日
                  刑事第一庭    法  官  林秉暉
以上正本證明與原本無異。
如不服本判決，應於判決送達10日內，向本院提出上訴狀 (須附
繕本)。
中    華    民    國    95    年    12    月    13    日
                                書記官  梁高賓
毒品危害防制條例第10條第1項
施用第一級毒品者，處6月以上5年以下有期徒刑。


司法院資訊處製作；財團法人民間司法改革基金會備份。
